【裁判字號】    92,訴,2278
【裁判日期】    921029
【裁判案由】    毒品危害防制條例
【裁判全文】
臺灣臺中地方法院刑事判決                        九十二年度訴字第二二七八號
    公  訴  人  臺灣臺中地方法院檢察署檢察官
    被      告  甲○○
右列被告因違反毒品危害防制條例案件，經檢察官提起公訴（九十二年度毒偵字第二
五二０號），經本院合議庭裁定由受命法官獨任進行簡式審判程序，判決如左：
    主  文
甲○○連續施用第一級毒品，累犯，處有期徒刑拾月。又連續施用第二級毒品，累犯
，處有期徒刑陸月。應執行有期徒刑壹年貳月。
    事  實
一、甲○○前於民國（下同）九十年間，因贓物案件，經臺灣南投地方法院判處有期
    徒刑三月確定，甫於九十年十一月七日執行完畢。仍不知悔改，復因施用毒品案
    件，經臺灣南投地方法院於九十年二月七日以九十年度毒聲字第一六四號裁定令
    入戒治處所施以強制戒治一年，後經同院於九十年七月十八日以九十年度毒聲字
    第八九一號裁定停止戒治，所餘戒治期間付保護管束；復於停止戒治期間再犯施
    用毒品罪，又經同院於九十一年一月二十四日以九十一年度毒聲字第一二一號裁
    定撤銷停止戒治，再送戒治處所施以強制戒治，嗣於九十二年三月二十六日始因
    強制戒治期滿，由臺灣南投地方法院檢察署檢察官於九十二年四月三日，以九十
    二年度戒毒偵字第八四、八五、八六、八七、八八、八九、九０、九一、九二號
    不起訴處分確定。其明知海洛因及安非他命分別已列為毒品危害防制條例第二條
    第二項第一款、第二款所稱之第一級毒品及第二級毒品，竟復各基於概括之犯意
    ，分別自九十二年八月二日起，至同年月二十一日晚上十一時許止，在臺中市○
    ○路○段友人租屋處，以將海洛因摻入香煙中，再點火使生煙霧後，以口鼻吸入
    之方式，每隔三至四日施用第一級毒品海洛因一次，連續施用多次。復自九十二
    年四月八日後某日起，至同年八月二十一日晚上十一時許止，在友人邱世棟位於
    彰化縣永靖鄉○○村○○路六九一巷三八弄九號住處及臺中市友人住處等地，以
    將安非他命置於吸食器內，以火燒烤產生燻煙，再吸食該燻煙之方式，每隔二至
    三日施用第二級毒品安非他命一次，連續施用多次。嗣於九十二年八月二十二日
    下午一時三十分許，為警在臺中市○區○○路一段五十巷八號十七樓之五七查獲
    。
二、案經臺中市警察局第一分局報告臺灣臺中地方法院檢察署檢察官偵查起訴。
    理  由
一、右揭事實，業據被告甲○○於本院審理時坦承不諱，且被告於九十二年八月二十
    二日為警查獲時所採尿液經送鑑定結果，確呈安非他命、甲基安非他命、可待因
    及嗎啡（海洛因因水解後經人體人陳代謝還原呈嗎啡反應）陽性反應，有中山醫
    學大學附設醫院藥物濫用檢測中心出具之檢驗報告一紙在卷可稽，本件事證明確
    ，被告犯行洵堪認定。
二、核被告所為，係犯毒品危害防制條例第十條第一項之施用第一級毒品罪及同條第
    二項之施用第二級毒品罪。被告前因施用毒品案件，經臺灣南投地方法院於九十
    年二月七日以九十年度毒聲字第一六四號裁定令入戒治處所施以強制戒治一年，
    後經同院於九十年七月十八日以九十年度毒聲字第八九一號裁定停止戒治，所餘
    戒治期間付保護管束；復於停止戒治期間再犯施用毒品罪，又經同院於九十一年
    一月二十四日以九十一年度毒聲字第一二一號裁定撤銷停止戒治，再送戒治處所
    施以強制戒治，嗣於九十二年三月二十六日始因強制戒治期滿，由臺灣南投地方
    法院檢察署檢察官於九十二年四月三日，以九十二年度戒毒偵字第八四、八五、
    八六、八七、八八、八九、九０、九一、九二號不起訴處分確定，此有臺灣臺中
    地方法院檢察署刑案資料查註紀錄表、臺灣高等法院被告全國前案紀錄表各一份
    在卷可稽，其於五年內再犯本件施用毒品之罪，不適用先行裁定送觀察、勒戒之
    規定，而應逕予論罪科刑，此觀毒品危害防制條例第二十三條第二項前段規定自
    明。又被告因施用海洛因、安非他命毒品前之持有海洛因、安非他命之低度行為
    ，應為其施用之高度行為所吸收，均不另論罪。被告先後多次施用第一、二級毒
    品之行為，均各時間緊接，犯罪構成要件相同，顯係基於概括之犯意反覆為之，
    為連續犯，均應依刑法第五十六條之規定論以一罪，並均依法加重其刑。被告所
    犯施用第一級毒品罪與施用第二級毒品罪，犯意各別，犯罪構成要件互殊，應予
    分論併罰。又公訴人雖僅就被告於九十二年四月間某日及於同年八月二十二日下
    午二時五十五分許回溯四、五日內之某時之施用第二級毒品安非他命犯行、於九
    十二年八月二十二日下午二時五十五分許回溯四、五日內某時之施用第一級毒品
    海洛因犯行提起公訴，然檢察官就犯罪事實一部起訴者，其效力及於全部，本件
    被告自九十二年四月八日後某日起（即臺灣南投地方法院檢察署九十二年度戒毒
    偵字第八四、八五、八六、八七、八八、八九、九０、九一、九二號不起訴處分
    公告日之翌日起），至同年八月二十一日晚上十一時許止多次施用第二級毒品安
    非他命部分之犯罪事實，及自九十二年八月二日起，至同年月二十一日晚上十一
    時許止多次施用第一級毒品海洛因部分之犯罪事實，與檢察官起訴前揭論罪科刑
    之部分，各具有連續犯之關係，已如前述，本院自應就屬於裁判上一罪之部分一
    併加以裁判，附此敘明。另查被告前於九十年間，曾因贓物案件，經臺灣南投地
    方法院判處有期徒刑三月確定，甫於九十年十一月七日執行完畢，有前揭前案資
    料查註紀錄表附卷可稽，其於五年內再犯本件有期徒刑以上刑之二罪，均為累犯
    ，應各遞加重其刑。爰審酌被告有施用毒品之不良素行，犯罪之動機、手段，施
    用毒品本係自戕行為，對他人法益尚無具體危害，惟一再施用毒品不知悔改，及
    坦承犯行之犯後態度等一切情狀，分別量處如主文所示之刑，並定其應執行刑。
    另扣案之自製吸食器一組、注射針筒一支、塑膠吸管杓子二支、分裝袋一小包，
    因被告否認為其所有，且查無積極證據足資證明係被告所有供施用毒品所用之物
    ，亦非屬違禁物，爰不併予宣告沒收。
據上論斷，應依刑事訴訟法第二百七十三條之一第一項、第二百九十九條第一項前段
，毒品危害防制條例第十條第一項、第二項、第二十三條第二項前段，刑法第十一條
前段、第五十六條、第四十七條、第五十一條第五款，判決如主文。
中      華      民      國    九十二    年      十      月    二十九    日
                                      臺灣臺中地方法院刑事第十三庭
                                          法  官  許  月  馨
右正本證明與原本無異。
如不服本判決，應於送達後十日內向本院提出上訴狀（須附繕本），上訴於
臺灣高等法院臺中分院。
                                          書記官
中      華      民      國    九十二    年      十      月    二十九    日
附錄本案論罪科刑法條全文
毒品危害防制條例第十條：
施用第一級毒品者，處六月以上五年以下有期徒刑
施用第二級毒品者，處三年以下有期徒刑。


司法院資訊處製作；財團法人民間司法改革基金會備份。
